

# Leidy Vanessa Gómez Mejía

-DISEÑADORA DE MEDIOS INTERACTIVOS--Diseño UX|UI-

### PERFIL PROFESIONAL

Diseñadora de Medios Interactivos especializada en diseño UX|UI. Con interés de trabajar en las áreas de Desarrollo de productos de consumo con componentes electrónicos, Visualización de la información, Diseño de experiencias interactivas, Investigación de usuario y manejo de Metodologías de Innovación.

Con habilidades de dinamismo, liderazgo, trabajo en equipo, responsabilidad y trabajo bajo presión. Persona con energía para trabajar en diferentes situaciones, jornadas y grupos en busqueda de excelentes resultados, con habilidad para crear y fijar objetivos.

# **EXPERIENCIA LABORAL**

#### **Oenta**

Septiembre 2019 - Actualmente

Cargo: Diseñadora UX/UI

**Función principal:** Diseñar y generar estrategias enfocados en el diseño de experiencias y de interfaz para diferentes aplicaciones móviles y web. Apoyar todo el proceso de creación de producto digital; brief, benchmark, arquitectura de la información, testeo, wireframes, prototipos, pruebas de usabilidad, aseguramiento de calidad y demás requerido.

**Logros:** Diseñar e investigar en diferentes proyectos móviles, web y

escritorio.

Jefe inmediato: Juan Calle Teléfono: 301 7907631

#### Universidad Icesi

Marzo 2019 - Febrero 2020

Cargo: Asistente de investigación

Función principal: Asistir y participar en la investigación "La identificación y mitigación de brechas en la investigación de contactos de casos de tuberculosis en Cali". Aportando desde el área del diseño una investigación cualitativa, in-situ y con usuarios a través de metodologías propias del diseño de interacción (design thinking y user-centered design).

**Logros:** Poner en práctica metodologías de diseños que facilitan la investigación de usuarios basandose en una problematica.

Jefe inmediato: Juan Jiménez

**Teléfono**: (2) 5552334

**C**.C. 1.143.850.555. Cali

Carrera 7a #127c-63 Bogotá

317 8525533

vanessa.gomez0924@gmail.com

in www.linkedin.com/in/vanessa-gomez

www vanessadesign.github.io

# FORMACIÓN ACADÉMICA

### Universitaria:

Especialización en Diseño UXIUI

Acámica - 2019

### Profesional en Diseño de Medios Interactivos

Universidad Icesi - 2018 -Grado Cum Laude

# Técnico Profesional en Diseño Multimedial

Fundación Academica de Dibujo Profesional - 2013

# Seminarios y cursos:

**Leading Digital Transformation** - MIT Professional Education (2020)

Diplomado en Fotografía e Imagen

**Digital** – Fundación Academia de Dibujo Profesional - Junio 2013

#### Reconocimientos Académicos:

- **+Cuadro de honor** con beca IV, VI y IX semestre
- +Cuadro de honor la X semestre
- +Competencia Empresarial 2016-2 -

Premio Innovación por proyecto Monuks

- Universidad Icesi, Noviembre 2016
- +Competencia Empresarial 2016-2 -

Premio Mejor Gestión por proyecto Monuks - Universidad Icesi, Noviembre 2016

+Premios Pixel Media 2016 — Premio al Mejor Plan de Negocio por proyecto Monuks — Universidad Icesi, Octubre 2016

# Investigaciones y /o Publicaciones:

+Proyecto de Grado "Intervención en los procesos de acompañamiento psicosocial para pacientes pediátricos en hospitalización a través de herramientas interactivas" - 2017

#### Secundaria:

### **Bachiller Comercial**

Colegio Claretiano "Santa Dorotea" - 2010

#### Idiomas:

Nativo - Español Universidad Icesi — Ingles básico

#### Sistemas:

Figma, Invision, Illustrator, Photoshop, After Effects, Premiere Pro, 3ds Max, Android Studio, entre otros.

# **EXPERIENCIA LABORAL (Continuación)**

#### **CEDIMA**

Enero 2018 - Enero 2019

Cargo: Diseñadora

**Función principal**: Reestructuración del diseño corporativo de la empresa, mejorando la arquitectura y presentación de la información, el diseño de experiencia de marca y sus servicios tanto para el cliente interno como externo.

**Logros:** Mejoré el diseño y la estética de la identidad de marca tanto de la empresa como la de sus productos, creé estrategias para mejorar la experiencia para los procesos del cliente interno y externo.

Jefe inmediato: Jorge Ramírez

**Teléfono**: 311 7478425

### **D&M Software Solutions**

Enero 2017 - Enero 2018

Cargo: Diseñadora

**Función principal:** Realizar el re diseño de marca de la empresa y de sus productos, construir páginas web, realizar el re diseño de aplicación móvil y construcción de piezas de publicidad fisica y de redes sociales.

**Logros**: Mejoré el diseño y la estética de la imagen tanto de la empresa como la de sus productos.

Jefe inmediato: Claudia Ortiz Acosta

**Teléfono**: 315 2990225

#### Universidad Icesi

Enero 2017 – Diciembre 2017

Cargo: Monitora de la oficina de Maestria en Administración y

Economía

**Función principal:** Apoyar desde el diseño la comunicación de la información de la maestria.

Logros: Facilité los procesos de diseño manejados en esta área.

Jefe inmediato: Enrique Ramírez Teléfono: 555 23 34 Ext. 8402

#### Universidad Icesi

Agosto 2016 – Noviembre 2016

Cargo: Monitora en la clase de Arquitectura de la Información

**Función principal**: Apoyar al profesor durante las clases y acompañar a los estudiantes en el proceso de proyectos asignados.

**Logros:** Desarrollé habilidades en la comunicación de ideas y conceptos.

Jefe inmediato: Nestor Tobar Araújo

Teléfono:





# **DATOS DE INTERÉS**

# Proyectos académicos destacados:

- + Proyecto de Grado- "DOMU"- IX
- + Espiritu empresarial "Monuks" VII
- + Arte y Tecnologia "Sensturo" VII
- + Interación Hombre Computador II -
  - "RinoDino" VI
- + Interación Hombre Computador II -
  - "Money Sensei" 🗸
- + Interación Hombre Computador I -
  - "MusMus" ∨

# Participación en la organización de eventos:

Hoy es Diseño - Gerente General -Universidad Icesi – Enero 2017 – Mayo 2017

# **EXPERIENCIA LABORAL (Continuación)**

#### **GPS Global Control**

Junio 2015 - Julio 2015

Cargo: Diseñadora

Función principal: Realizar el diseño del producto BIGEO, crear la

papeleria corporativa y diseñar la página web.

Logros: Desarrollé habilidades de relación interpersonal,

comunicación y adaptabilidad.

Jefe inmediato: Armando Gonzales

**Teléfono**: 300 2281964

### **Evolution**

Junio 2013 - Agosto 2013

Cargo: Diseñadora

Función principal: Realizar diseño de piezas gráficas, diseño de

logo y acompañamiento en piezas y presentaciones de CVC.

Logros: Desarrollé habilidades de relación interpersonal,

comunicación y adaptabilidad. Jefe inmediato: Cesar Díaz Martínez

**Teléfono**: 313 8843947

Leidy Vanessa Gómez Mejía C.C. 1.143.850.555 Cali



